【裁判字號】    90,上易,682
【裁判日期】    900323
【裁判案由】    詐欺
【裁判全文】
臺灣高等法院刑事判決                  九十年度上易字第六八二號
    上訴人
    被  告  乙 ○ ○
右上訴人因詐欺案件，不服台灣板橋地方法院八十九年度易字第二三八號，中華民國
八十九年十二月二十八日第一審判決（起訴案號：台灣板橋地方法院檢察署八十八年
度偵字第二二四六七號）提起上訴，本院判決如左：
    主    文
上訴駁回。
    事    實
一、乙○○曾於民國（下同）七十八年間，因傷害案件，經本院判處拘役三十日，緩
    刑二年確定；又於七十九年間，因侵占案件，經原審判處拘役五十日確定，於八
    十年七月二日執行完畢；又於八十一年間，因竊盜案件，經原審判處拘役二十五
    日；又於八十年間，因竊盜案件，經原審判處有期徒刑六月確定，於八十年六月
    十日執行完畢；又於八十一年間，因竊盜案件，經台灣屏東地方法院判處有期徒
    刑一年，於八十五年一月二十八日執行完畢；又於八十四年間，因侵占案件，經
    台灣屏東地方法院判處有期徒刑十月確定；又於八十三年間，因侵占案件，經台
    灣高雄地方法院判處有期徒刑十月，二案經執行有期徒刑一年六月，於八十五年
    二月二十五日假釋出獄，假釋期間於八十六年七月二十八日屆滿以執行完畢論。
    仍不知悔改，與劉景豪均明知並無資力，竟依報紙徵保證人之分類廣告，與年籍
    姓名不詳之成年男子「陳先生」聯絡後，三人即共同意圖為自己不法之所有，基
    於犯意聯絡，由「陳先生」指示劉景豪、乙○○二人，於八十八年七月十五日前
    往台北縣三芝鄉「裕融企業股份有限公司」（下稱裕融公司）之經銷商「美權貿
    易有限公司」（下稱美權公司）營業所，由劉景豪任買受人，乙○○為保證人，
    向該公司不知情之業務員林雅菁洽談購車事宜，使林雅菁陷於錯誤，誤信為真，
    與劉景豪簽訂汽車附條件買賣契約書乙份，由乙○○為保証人，向裕融公司洽購
    日產牌、Ａ三二Ｔ型、車號ＤＳ─二六三八號、引擎號碼ＶＱ00000000
    號之自用小客車乙輛，價款新台幣（下同）七十五萬九千元，除頭款外，餘款六
    十四萬八千元則分三十六期給付，旋於翌（十六）日在美權公司交付該車予劉景
    豪，劉景豪旋將該車轉交「陳先生」，「陳先生」則分交付五萬元、五千元佣金
    予劉景豪、乙○○為酬，嗣裕融公司將該車之車籍資料送往花蓮監理站辦理附條
    件買賣設定登記時，因該車籍資料已遭謊報遺失申請補發，該車並已移轉過戶予
    第三人柏緒鼎，致裕融公司之申請遭退件，劉景豪則僅繳付第一期款即拒不繳納
    餘款，裕融公司始知受騙。
二、案經被害人裕融企業股份有限公司訴由台灣板橋地方法院檢察署檢察官偵查起訴
    。
    理    由
一、右揭事實，迭據上訴人即乙○○坦承不諱，核與共犯被告劉景豪供述情節相符，
    並經告訴人裕融公司代理人曹健中、甲○○於偵、審中指訴明確，復有台北市監
    理處八十九年二月十日北市監三字第八九六Ｏ三九七七ＯＯ號函、汽車附條件買
    賣契約書、動產擔保交易附條件買賣設定登記申請書、汽車新領牌照登記書、劉
    景豪出具之自白書各一份在卷可稽，足認被告之自白與事實相符，足堪採為其犯
    罪之証據。本件事證明確，被告犯行洵堪認定。
二、核被告所為，係犯刑法第三百三十九條第一項之詐欺取財罪。被告與劉景豪與姓
    名年籍不詳之陳姓成年男子間，有犯意聯絡及行為分擔，均為共同正犯。被告明
    知無資力，仍與裕融公司訂定本件附條件買賣契約，僅係欺騙告訴人之手段而已
    ，被告以佯訂契約之方法使告訴人受騙而交付財物，於成立詐欺罪名之際，應不
    另成立違反動產擔保交易法罪名，附此敘明（台灣高等法院八十九年度上易字第
    二八三八號判決參照）。又被告乙○○曾於七十八年間，因傷害案件，經本院判
    處拘役三十日，緩刑二年確定；又於七十九年間，因侵占案件，經原審判處拘役
    五十日確定，於八十年七月二日執行完畢；又於八十一年間，因竊盜案件，經原
    審判處拘役二十五日；又於八十年間，因竊盜案件，經原審判處有期徒刑六月確
    定，於八十年六月十日執行完畢；又於八十一年間，因竊盜案件，經台灣屏東地
    方法院判處有期徒刑一年，於八十五年一月二十八日執行完畢；又於八十四年間
    ，因侵占案件，經台灣屏東地方法院判處有期徒刑十月確定；又於八十三年間，
    因侵占案件，經台灣高雄地方法院判處有期徒刑十月，二案經執行有期徒刑一年
    六月，於八十五年二月二十五日假釋出獄，假釋期間於八十六年七月二十八日屆
    滿以執行完畢論，有台灣高等法院檢察署刑案紀錄簡覆表乙份在卷可稽，其於有
    期徒刑執行完畢後，五年內再犯有期徒刑以上之本罪，為累犯，應依法加重其刑
    。
三、原審以被告所犯罪証明確，援引刑法第二十八條、第三百三十九條第一項、第四
    十七條、罰金罰鍰提高標準條例第一條前段，審酌被告乙○○犯罪之動機均係為
    圖小利，而為詐欺集團利用為人頭購買汽車、目的、手段，犯罪時所受之刺激及
    其品性、生活狀況、智識程度、犯罪所生之損害達六十餘萬非輕，及犯罪後坦承
    犯行，惟因無資力未能達成和解，以賠償告訴人之損失等一切情狀，量處其有期
    刑八月，認事用法，允無違誤，量刑妥適，被告上訴意旨空言否認犯罪，徒陳詞
    指摘原判決失當，為無理由，應駁回其上訴。
四、據上論斷，應依刑事訴訟法第三百六十八條，判決如主文。
本案經檢察官張秋雲到庭執行職務
中    華    民    國      九十    年      三        月      二十三      日
                            臺灣高等法院刑事第十六庭
                                審判長法  官  許  增  男
                                      法  官  蔡  彩  貞
                                      法  官  黃  鴻  昌
右正本證明與原本無異。
不得上訴。
                                      書記官  黃  千  鶴
中    華    民    國      九十    年      三     月      二十六      日
附錄本案論罪科刑法條全文：
刑法第三百三十九條
意圖為自己或第三人不法之所有，以詐術使人將本人或第三人之物交付者，處五年以
下有期徒刑、拘役或科或併科一千元以下罰金。
以前項方法得財產上不法之利益或使第三人得之者亦同。
前二項之未遂犯罰之。


司法院資訊處製作；財團法人民間司法改革基金會備份。
